---
title       : 'Fonética y fonología españolas'
author      : 'Profesor: Joseph V. Casillas'
hitheme     : solarized_light
mode        : selfcontained
github      : {user: jvcasill, repo: 362_01_f2016, branch: gh-pages}
---

#### *Horario: lunes y jueves, 09:15 - 10:35*

#### *Lugar: HCK 210*

----

</br> 

## Acerca de la asignatura

El objetivo primordial de este curso consiste en ayudar al hablante nativo de 
inglés a mejorar su pronunciación del español. Se intentará cumplir el 
mencionado objetivo creando conciencia en el estudiante de cómo funciona el 
sistema fonológico del español a varios niveles: a través de un mejor 
entendimiento de los conceptos fonéticos y fonológicos relevantes, de la 
aplicación de dichos conceptos mediante ejercicios de transcripción escrita y 
producción oral y del reconocimiento de rasgos fonéticos y fonológicos en el 
español hablado, todo ello sin olvidar el importante papel desempeñado por la 
variación dialectal. El curso proporciona al estudiante el ambiente relajado y 
de apoyo que es necesario para reducir al máximo las inhibiciones y obstáculos 
que a menudo se interponen a la práctica de la pronunciación.

</br> 

## Material didáctico

### Programa de la asignatura

Haz click [aquí](http://www.jvcasillas.com/362_01_f2016/slides/00_programa/index.html) para 
consultar el programa de la asignatura. Para una versión descargable, 
haz click [aquí](http://www.jvcasillas.com/362_01_f2016/libraries/assets/programa/index.pdf).

</br> 

### Temario

Nota: el siguiente temario es provisional. El objetivo es proporcionar una 
visión de conjunto de los temas a tratar y de las fechas aproximadas. A medida 
que avancemos en el curso, iremos proporcionando detalles y fechas más exactas 
más adecuadas al ritmo de la clase.

|   Semana  |        Fecha         |                             Tema                             |
| :-------- | :------------------- | :----------------------------------------------------------- |
| Semana 1  | **05**/**09**, 08/09 | Intro al curso. Grabaciones                                  |
| Semana 2  | 12/09, 15/09         | La sílaba. Diptongos. Hiatos.                                |
| Semana 3  | 19/09, 22/09         | Consonantes [J] y [w]. Diptongos y semivocales.              |
| Semana 4  | 26/09, 29/09         | Sílabas, vocales y ritmo. Vocales en contacto. Schwa.        |
| Semana 5  | 03/10, 06/10         | Prueba 1, Fonética articulatoria: vocales.                   |
| Semana 6  | 10/10, 13/10         | Fonética articulatoria: consonantes.                         |
| Semana 7  | 17/10, 20/10         | El fonema. Transcripción fonética.                           |
| Semana 8  | 24/10, 27/10         | Prueba 2, Oclusivas sordas, africadas.                       |
| Semana 9  | 31/10, 03/11         | Obstruyentes sonoras /b, d, g/ y /J/                         |
| Semana 10 | 07/11, 10/11         | Fricativas: /f, s, x/                                        |
| Semana 11 | 14/11, 17/11         | Nasales y laterales                                          |
| Semana 12 | 21/11, **24**/**11** | Prueba 3, Vibrantes. La entonación, Día de acción de gracias |
| Semana 13 | 28/11, 01/12         | El español penínsular y el español americano                 |
| Semana 14 | 05/12, 08/12         | El español de EEUU. Grabaciones.                             |
| Semana 15 | 12/12                | Prueba 4                                                     |


</br> 

## Presentaciones

```{r echo = F, results = 'asis'}
slides = dir('slides', full = TRUE)
links = paste0("- ", 
  "[", basename(slides), "]", "(", slides, "/index.html)"
)
last <- length(links)
last2 <- length(links) - 1
writeLines(links[-c(1, 2, last, last2)])
```

</br> 


## Misc

### Enlaces

- [Phonetics flash cards](https://quizlet.com/93374714/fonetica-flash-cards/)
- Los sonidos del habla - Universidad de Iowa ([inglés](http://soundsofspeech.uiowa.edu/english/english.html), [español](http://soundsofspeech.uiowa.edu/spanish/spanish.html))
- [Mi página web personal](http://www.jvcasillas.com)
- [A course in phonetics](http://linguistics.berkeley.edu/acip/)
- [What should we call linguistics](http://whatshouldwecalllinguistics.tumblr.com)
- [All things linguistic](http://allthingslinguistic.com)

</br> 

### Artículos

- [So you know a linguist](http://www.slideshare.net/Jayelem/so-you-know-a-linguist)
- El español de EE.UU.


</br> 


## Referencias

```{r, eval=TRUE, echo=FALSE, cache=FALSE}
library(RefManageR)
bib <- ReadBib("./libraries/assets/refs/phon340bib.bib", check = FALSE)
```


```{r, results='asis', echo=FALSE, eval=TRUE}
ui <- "-"
writeLines(ui); print(bib[key = "Colina"], .opts = list(check.entries = FALSE, 
					  style = "html", bib.style = "authoryear"))
writeLines(ui); print(bib[key = "ILH2011"], .opts = list(check.entries = FALSE, 
					  style = "html", bib.style = "authoryear"))
writeLines(ui); print(bib[key = "Olarrea"], .opts = list(check.entries = FALSE, 
					  style = "html", bib.style = "authoryear"))
writeLines(ui); print(bib[key = "Schwegler"], .opts = list(check.entries = FALSE, 
					  style = "html", bib.style = "authoryear"))
writeLines(ui); print(bib[key = "cOral"], .opts = list(check.entries = FALSE, 
					  style = "html", bib.style = "authoryear"))
```

</br></br>






